臺灣高等法院臺南分院刑事判決
111年度原金上訴字第23號
上  訴  人  
即  被  告  林嘉瑄
指定辯護人  本院公設辯護人簡松柏  
上列上訴人因詐欺等案件，不服臺灣臺南地方法院111年度原金
訴字第10號中華民國111年9月5日第一審判決（起訴案號：臺灣
臺南地方檢察署111年度偵字第2473號），提起上訴，本院判決
如下：
    主  文
上訴駁回。
林嘉瑄緩刑貳年，並應於本判決確定日起算壹年內，完成如附件
二所示的分期付款義務。
    理  由
一、民國110年6月18日修正施行之刑事訴訟法第348條第2項規定
    ：「上訴得明示僅就判決之刑、沒收或保安處分一部為之」
    。本案係於111年10月24日繫屬本院，僅有被告提起上訴，
    被告表明其對於原審認定的犯罪事實及罪名均不爭執，明白
    表示其僅針對原審宣告之「刑」提起上訴，請求本院從輕量
    刑（本院卷第61頁審理筆錄參照），因此，原審認定的「犯
    罪事實」並不在本院審查範圍（刑事訴訟法第348條第3項立
    法理由參照），本案審判範圍即僅就原判決「量刑」妥適與
    否進行審理。
二、本案既是依照原審認定的犯罪事實及罪名為基礎進行審查，
    關於被告的犯罪事實、論罪理由（包含罪名、證據及所犯法
    條），本院爰引用第一審判決書之記載（如附件一）。
　　至於原審判決書第3頁第㈣段所載不得宣告緩刑的理由，觀念
    有所誤會，並不在本院引用範圍內，併此敘明。
三、被告上訴雖主張：伊於原審已與被害人達成調解（如附件二
    所示），目前已經分期賠償被害人的損害3期共新臺幣15000
    元，原審量刑過重等語。然查：量刑之輕重，係事實審法院
    得依職權自由裁量之事項，茍已斟酌刑法第57條各款所列情
    狀而未逾越法定刑度，且符合罪刑相當原則，則不得遽指為
    違法。原審判決就被告量刑部分，已審酌刑法第57條規定之
    多款量刑事由，諸如被告之犯罪動機、被告犯行所生的危害
    、犯後態度，及被告智識程度、生活狀況，並未逾越法定刑
    度，亦無濫用裁量之情事，且與被告犯行的情節相當，並無
    過重之虞，被告上訴主張原審量刑過重云云，並無理由，應
    予駁回。
四、被告前因幫助詐欺取財案件，曾經法院判處有期徒刑3月，
    於民國106年9月2日易科罰金執行完畢，雖有被告前案紀錄
    表在卷可參，然被告最近五年內（即本案宣判前5年內）未
    曾因犯罪而受有期徒刑宣告（上開前案紀錄表參照），被告
    於本次雖然同樣再犯同類型的幫助洗錢案件，然被告是因為
    於110年間丈夫驟逝，須獨力扶養2名未成年子女，經濟困難
    ，一時失慮而觸犯本案，除據被告陳報在卷，並有被告的個
    人戶籍資料在卷可參（警卷第20頁），被告於犯後已經坦承
    犯罪，與被害人達成調解，被告並已履行前三期的分期付款
    義務，有被告提出的匯款單、本院與被害人的公務電話紀錄
    在卷可參，被告經此偵、審程序後，應知所警惕，而無再犯
    之虞，本院認所宣告之刑以暫不執行為適當，爰依刑法第74
    條第1 項第2 款宣告緩刑2 年，並為保障被害人的剩餘債權
    ，及敦促被告不可再犯，並依刑法第74條第2項第3款定被告
    於緩刑期間應履行的義務。
據上論結，應依刑事訴訟法第368條、第373條，刑法第74條第1
項第2款、第2項第3款，判決如主文。
本案經檢察官周盟翔提起公訴，檢察官林志峯到庭執行職務。
中　　華　　民　　國　　111 　年　　11　　月　　30　　日
                  刑事第四庭    審判長法　官  蔡廷宜
                                      法　官  林坤志
                                      法　官  蔡川富
以上正本證明與原本無異。
如不服本判決應於收受送達後20日內向本院提出上訴書狀，其未
敘述上訴理由者，並得於提起上訴後20日內向本院補提理由書（
均須按他造當事人之人數附繕本）「切勿逕送上級法院」。
　　　　　　　　　　　　　　　　　　　書記官  黃心怡
中　　華　　民　　國　　111 　年　　11　　月　　30　　日
附錄本案論罪科刑法條全文：
洗錢防制法第14條
有第二條各款所列洗錢行為者，處7年以下有期徒刑，併科新臺
幣5百萬元以下罰金。
前項之未遂犯罰之。
前二項情形，不得科以超過其特定犯罪所定最重本刑之刑。
中華民國刑法第339條
（普通詐欺罪）
意圖為自己或第三人不法之所有，以詐術使人將本人或第三人之
物交付者，處5年以下有期徒刑、拘役或科或併科50萬元以下罰
金。
以前項方法得財產上不法之利益或使第三人得之者，亦同。
前二項之未遂犯罰之。